臺灣桃園地方法院民事裁定
111年度聲字第217號
聲  請  人  鍾昌忠  
相  對  人  宋安庭  
上列當事人間聲請停止強制執行事件，本院裁定如下：
    主  文
聲請駁回。
聲請程序費用由聲請人負擔。
    理  由
一、聲請意旨略以：兩造因車禍賠償事件，業經本院中壢簡易庭
    作成111年壢小字第932號小額民事判決，相對人以該判決聲
    請假執行，經本院以111年度司執字第82317號強制執行事件
    （下稱系爭執行事件）受理在案，惟聲請人已就前開判決提
    起上訴，由本院以111年度小上字第115號事件受理在案，系
    爭執行事件查封之財產一旦拍賣勢難回復原狀，為此願供擔
    保，請准於111年度小上字第115號事件判決確定前停止執行
    等語。
二、按強制執行程序開始後，除法律另有規定外，不停止執行。
    有回復原狀之聲請，或提起再審或異議之訴，或對於和解為
    繼續審判之請求，或提起宣告調解無效之訴、撤銷調解之訴
    ，或對於許可強制執行之裁定提起抗告時，法院因必要情形
    或依聲請定相當並確實之擔保，得為停止強制執行之裁定。
    強制執行法第18條第1、2項分別定有明文。又假執行程序亦
    屬強制執行程序，於假執行程序實施中，除得根據法院依聲
    請或依職權所為免為假執行之宣告預供擔保或將請求標的物
    提存以避免被強制執行外，殊無依強制執行法第18條第2項
    規定聲請裁定停止強制執行之餘地（最高法院93年度台抗字
    第95號裁定意旨參照）。
三、經查，相對人對聲請人提起損害賠償事件，前經本院中壢簡
    易庭以111年度壢小字第932號小額民事判決，命聲請人應給
    付相對人新臺幣6萬2,784元及自民國111年4月28日起至清償
    日止，按週年利率百分之5計算之利息，並依職權為假執行
    之宣告，聲請人不服提起上訴，由本院以111年度小上字第1
    15號事件受理，相對人於111年6月24日持本院中壢簡易庭11
    1年壢小字第932號小額民事判決為執行名義聲請對聲請人為
    假執行之強制執行，經本院民事執行處以系爭執行事件受理
    在案，尚未終結，業據本院調取上開民事訴訟及系爭執行事
    件卷宗核閱屬實。聲請人固對上開小額民事判決提起上訴，
    惟提起上訴非屬強制執行法第18條第2項所定得聲請停止強
    制執行之事由，揆諸上揭說明，聲請人之聲請於法未合，應
    予駁回。
四、據上論結，本件聲請為無理由，爰依強制執行法第30條之1 
    ，民事訴訟法第95條、第78條，裁定如主文。　　　　　　
中　　華　　民　　國　　111 　年　　9 　　月　　20　　日
                  民事第二庭    審判長法　官　陳振嘉
　　　　　　　　　                    法  官  孫健智
　　　　　　　　　                    法  官  許自瑋
正本係照原本作成。
本裁定不得抗告。
中　　華　　民　　國　　111 　年　　9 　　月　　20　　日
                                      書記官  吳光彧